Rijksmuseum en rechtsvoorgangers te Amsterdam
Noord-Hollands Archief
- Archief van het Koninklijk Kabinet van Zeldzaamheden, (17e eeuw) 1815-1883, 5.
  - Verzamelde stukken, 5.3.
    - Uittreksel door dhr Asmus uit J. Wagenaar's "Vaderlandsche Historie", 33e boek, 22e afdeling betreffende Hollandse galeien omstreeks 1600, 1823, 941; 1 stuk
    - Catalogus van de tentoonstelling van "incunabelen, gedrukt tussen 1420-1440 door Laurens Jansz. Coster", gehouden op 10 en 11 juli 1823 in de kerk van de Doopsgezinde Gemeente te Haarlem, 1823, 942; 1 katern
    - Uittreksel uit een brief betreffende een reis van dhr H. naar Borneo, 1824, 943; 1 stuk
    - "Ph.Fr.B. von Siebold's Erwiederung auf W.H. de Vriese's Abhandlung: Het gezag van Kaempfer, Thunberg, Linnaeus en anderen omtrent den botanischen oorsprong van den ster-anys des handels, gehandhaafd tegen dr Ph.Fr.B. von Siebold en prof. J.G. Zuccarini, mit bezug auf die von J. Hoffmanmitgetheilten angaben Schinesischer und Japanischer Naturgeschichten", 1837. Gedrukt, 944; 1 omslag
    - Fragment van een overzicht van Japanse en Chinese boeken in de bibliotheek van Ph.Fr.B. von Siebold, die handelen over de flora in beide landen en de ster-anijs, (ca 1840). Gedrukt, 945; 1 omslag
    - "Das Leben Christian Huigens aus dem Holländischen übersetzt", (ca 1840), 946; 1 omslag
    - Beschrijving van vijf afbeeldingen "der Heilige Zinnebeelden van de Sentieven navolgens de Sjasta of het Goddelijk woord van Brahma benevens de uitlegging daarvan" door C.J. Reuvens, (ca 1840), 947; 1 omslag
    - Notitie van Joh.W. Meder, luitenant-kolonel en oud assistent-resident in Nederlands Indië, betreffende een ten geschenke ontvangen kris met daarop bevestigd een munt met de beeldenaar van koning Willem I, 1873, 948; 1 stuk
  - Gedeponeerde bescheiden, 5.4.
    - Brieven van St.A. Certon te Amsterdam en prins Willem V, ingekomen bij J.Th. Royer, predikant en substituut-griffier bij het Hof van Holland betreffende het bezoek van de Chinees Tan A Soy aan Nederland, 1773, 1775, 949; 1 omslag
      Geschonken in 1815 door S.J.L. van Cattenburch te 's Gravenhage
    - Brieven van Wang Chia-Lu te Kanton, China, ingekomen bij J.Th. Royer, predikant en substituut-griffier bij het Hof van Holland betreffende het schrijven van een boek in de Chinese taal, het geven van onderricht in de Chinese taal en het verzoek om een vergoeding daarvoor, 1773-1775, 950; 3 stukken
      1) In de Chinese en Latijnse taal; 2) Geschonken in 1815 door S.J.L. van Cattenburch te 's Gravenhage
    - Ingekomen brieven bij J.Th. Royer, predikant en substituut-griffier bij het Hof van Holland betreffende het verstrekken van inlichtingen over de Chinese taal, met retroacta uit 1686, 1775, 1786, 951; 1 omslag
    - Brief van J. de Grammone, gericht aan dhr Hemmingson, eerste supercarga van de V.O.C. te Kanton, China, betreffende het verzoek om een hoeveelheid "creme de tartre" en de toezending van een Chinees schilderij met een afbeelding van een paleis van de vierde zoon van Kang Hi, 1786, 952; 1 stuk
    - Beschrijving van een feest, gegeven door het opperhoofd van de faktorij Deshima te Japan, J. Cock Blomhoff, op 21 december 1817 en van de hofreis van het opperhoofd naar de residentie van de shogun te Edo in 1818, (ca 1820), 953; 1 omslag
      Waarschijnlijk geschonken J. Cock Blomhoff ca. 1825
    - Declaratie van timmerman Zirobij te Nagasaki, Japan, wegens de levering van verschillende houtsoorten met toebehoren, 1822, 954; 1 stuk
      1) Opgesteld in de Japanse en Nederlandse taal; 2) Waarschijnlijk geschonken door J. Cock Blomhoff, ca. 1825
    - Brief van zes Japanse dienaren aan het opperhoofd van de faktorij Deshima te Japan betreffende de aanbieding van honderd eieren ter gelegenheid van de verjaardag van de koning der Nederlanden, (ca 1820), 955; 1 stuk
      Waarschijnlijk geschonken door J. Cock Blomhoff, ca. 1825
    - "Beschrijving van de zedert dezen zomer zo in de stad Nangasaky als in andere steden en dorpen regeerende ziekte, die men in de wandeling Kozori noemt, 't geen in de gemeene woorden zoveel betekent als op staande voet sterven", (ca 1820), 956; 1 stuk
    - Aantekeningen betreffende de voornaamste rangen aan het hof van de dairo of geestelijk keizer van Japan, Japanse feestdagen, handelingen bij geboorte, ziekte, overlijden en executies, de godsdienst, de bereiding van miso en enkele historische gebeurtenissen, (ca 1822), 957; 1 omslag
    - Aantekeningen door J. Cock Blomhoff over Japanse kledingstukken, munten en andere voorwerpen, (ca 1825), 958; 1 stuk
    - Brief van admiraal Von Krusenstern aan Ph.Fr.B. von Siebold betreffende het belang van de Japanse landkaarten in de verzameling Von Siebold, 1834, 959; 1 stuk
- Archief van het Nederlandsch Museum van Geschiedenis en Kunst, (1854) 1874-1927, 6.
  - Stukken van algemene aard, 6.1.
    - Ingekomen en minuten van uitgaande stukken, (1866) 1874-1927, 960-1011; 52 omslagen
      1) Nr 960 met inhoudsopgave; 2) Nrs 961-1011 met agenda; 3) Zie over de inhoudsopgave van 1874-1876 de inleiding p. XL
      - (1866) 1874-1876, 960
      - 1877, 961
      - 1878, 962
      - 1879, 963
      - 1880, 964
      - 1881, 965
      - 1882, 966
      - 1883, 967
      - 1884, 968
      - 1885, 969
      - 1886, 970
      - 1887, 971
      - 1888, 972
      - 1889, 973
      - 1890, 974
      - 1891, 975
      - 1892, 976
      - 1893, 977
      - 1894, 978
      - 1895, 979
      - 1896, 980
      - 1897, 981
      - 1898, 982
      - 1899, 983
      - 1900, 984
      - 1901, 985
      - 1902, 986
      - 1903, 987
      - 1904, 988
      - 1905, 989
      - 1906, 990
      - 1907, 991
      - 1908, 992
      - 1909, 993
      - 1910, 994
      - 1911, 995
      - 1912, 996
      - 1913, 997
      - 1914, 998
      - 1915, 999
      - 1916, 1000
      - 1917, 1001
      - 1918, 1002
      - 1919, 1003
      - 1920, 1004
      - 1921, 1005
      - 1922, 1006
      - 1923, 1007
      - 1924, 1008
      - 1925, 1009
      - 1926, 1010
      - 1927, 1011
    - Jaarverslagen, 1877-1879, 1882-1889, 1891. Concepten, 1012; 1 omslag
  - Stukken betreffende bijzondere onderwerpen, 6.2.
    - Organisatie, 6.2.1.
      - Ministerieel besluit inzake de vaststelling van de organisatie en het beheer, 1876, 1013; 1 omslag
    - Personeel, 6.2.2.
      - Stukken betreffende de aanstelling van personeel, 1876-1899, 1014; 1 omslag
    - Gebouw en inrichting, 6.2.3.
      - Tekst van de overeenkomst tussen G.F.W. baron van Neukirchen genaamd Nijverheim en het Rijk betreffende de huur van het pand Prinsegracht 71 te 's Gravenhage ten behoeve van het Nederlandsch Museum van Geschiedenis en Kunst, 1874. Afschrift, 1015; 1 stuk
      - Stukken betreffende het nemen van maatregelen ter voorkoming van brandgevaar, 1875-1892, 1016; 1 omslag
      - Inventaris van het ameublement en de brandblusmiddelen, 1884-1894, 1017; 1 omslag
    - Financien, 6.2.4.
      - Stukken betreffende de vaststelling van voorschriften voor het financieel beheer, 1876-1892, 1018; 1 omslag
      - Rekeningen, met bijlagen, 1877-1923, 1019-1065; 47 omslagen
        - 1877, 1019
        - 1878, 1020
        - 1879, 1021
        - 1880, 1022
        - 1881, 1023
        - 1882, 1024
        - 1883, 1025
        - 1884, 1026
        - 1885, 1027
        - 1886, 1028
        - 1887, 1029
        - 1888, 1030
        - 1889, 1031
        - 1890, 1032
        - 1891, 1033
        - 1892, 1034
        - 1893, 1035
        - 1894, 1036
        - 1895, 1037
        - 1896, 1038
        - 1897, 1039
        - 1898, 1040
        - 1899, 1041
        - 1900, 1042
        - 1901, 1043
        - 1902, 1044
        - 1903, 1045
        - 1904, 1046
        - 1905, 1047
        - 1906, 1048
        - 1907, 1049
        - 1908, 1050
        - 1909, 1051
        - 1910, 1052
        - 1911, 1053
        - 1912, 1054
        - 1913, 1055
        - 1914, 1056
        - 1915, 1057
        - 1916, 1058
        - 1917, 1059
        - 1918, 1060
        - 1919, 1061
        - 1920, 1062
        - 1921, 1063
        - 1922, 1064
        - 1923, 1065
    - Verwerving, 6.2.5.
      - Algemeen, 6.2.5.1.
        - Ingekomen brieven van J. Kreitmayr te München, Duitsland, betreffende de toezending van een aantal kisten met gipsafgietsels, 1883, 1066; 2 stukken
        - Stukken betreffende de verwerving van kunstvoorwerpen door het Fonds "Vrienden van het Nederlandsch Museum", 1915-1919, 1067; 1 omslag
      - Aankoop, 6.2.5.2.
        Zie ook nrs 1090, 1126, 1760 en 1769.
        - Stukken betreffende de aankoop van kunstvoorwerpen, 1897-1902, 1068-1069; 2 omslagen
          - Verzameling oude muziekinstrumenten van J.C. Boers, 1897-1902, 1068
          - Vijf zilveren beeldjes afkomstig uit Coevorden, 1900, 1069
      - Overdracht, 6.2.5.3.
        Zie ook nrs 472, 1091, 1092, 1120 en 1781.
        - Stukken betreffende de overdracht van kunst- en andere voorwerpen, (1854), 1874-1899, 1070-1075; 5 stukken en 3 omslagen
          - Een koperen kan door C. Leemans, met brieven van C. Leemans aan A. van der Willigen Pzn te Haarlem betreffende het verstrekken van inlichtingen over de kan, 1854, 1874, 1070; 3 stukken
          - Kunstvoorwerpen uit het West-Indisch Huis door het Ministerie van Koloniën, 1875. Concept, 1071; 1 stuk
          - Foltertuig afkomstig uit Zierikzee door het Ministerie van Justitie, 1875. Afschrift, 1072; 1 stuk
          - De verzameling van de Marine Modellen-kamer door het Ministerie van Marine, 1883-1886, 1073
          - Een diamant afkomstig uit Bandjermasin door het Ministerie van Koloniën, 1888-1902, 1074
          - Buitgemaakte kunstvoorwerpen afkomstig uit Lombok door het Ministerie van Koloniën, met stukken betreffende de tijdelijke tentoonstelling en de gedeeltelijke bruikleen afstand aan het Bataviaasch Genootschap van Kunsten en Wetenschappen te Batavia, 1896, 1898-1899, 1075
        - Stukken betreffende de afwikkeling van de verdeling van kunstvoorwerpen uit het voormalig Koninklijk Kabinet van Zeldzaamheden tussen het Rijks Ethnografisch Museum te Leiden en het Nederlandsch Museum van Geschiedenis en Kunst, 1885-1888, 1076; 1 omslag
          .Zie ook nrs 919-920
      - Schenking, 6.2.5.4.
        Zie ook nr 1831.
        - Registers van schenkers met vermelding van de geschonken kunstvoorwerpen en de inventarisnummers, (1873) 1875-1948, 1077-1078; 2 delen
          - (1873) 1875-1896, 1077
          - 1897-1948, 1078
        - Stukken betreffende de schenking van kunst- en andere voorwerpen, (ca 1875)-1916, 1079-1082; 2 stukken en 2 omslagen
          - Een pijp door A.A. des Tombe te 's Gravenhage, (ca 1875), 1079; 1 stuk
          - Ethnografische voorwerpen, afkomstig uit Nieuw Guinea door L. Labes, (ca 1880), 1080; 1 stuk
          - Uniformen door A.C. baron Snouckaert van Schauburg te 's Gravenhage, 1890-1892, 1081
          - Een verzameling ceramiek door de erven van mw. A.J.M. Loudon-de Stuers, 1915-1916, 1082
      - Bruikleen, 6.2.5.5.
        Zie ook nrs 1126, 1133 en 1135.
        - Ontvangstbewijzen voor kunstvoorwerpen, die van particulieren en instellingen in bruikleen ontvangen waren en waarvan de bruikleen is beëindigd, 1875-1927, 1083; 1 pak
          Met inhoudsopgave; zie Bijlage I, pag. 180-182
        - Ontvangstbewijzen voor kunstvoorwerpen, die van particulieren en instellingen in bruikleen ontvangen zijn, 1876-1926, 1084; 1 omslag
          Met inhoudsopgave; zie Bijlage I, pag. 182-183
        - Stukken betreffende de beëindigde bruikleen van kunstvoor-werpen uit de verzameling C.A. Garnier Heldewier te Brussel, België, 1877-1946, 1085; 1 omslag
      - Ruil, 6.2.5.6.
        - Stukken betreffende de ruil van kunstvoorwerpen, 1918-1923, 1086-1087; 1 pak en 1 omslag
          - Een kussen uit Rijksbezit tegen een Enkhuizer poortje uit bezit van mr J. de Vries van Doesburgh te 's Gravenhage, 1918-1921, 1086
            Zie ook inv.nr. 2464.
          - Kunstvoorwerpen uit Rijksbezit tegen kunstvoorwerpen uit bezit van J.A. Frederiks te 's Gravenhage, 1921-1923, 1087; 1 pak
    - Beheer, 6.2.6.
      - Inventarisatie, 6.2.6.1.
        Zie ook nrs 1176-1178.
        - Inventaris van voorwerpen in de Marine Modellen-Kamer, 1858-1884, 1088-1089; 2 delen
          - 1858-1878, 1088
          - 1878-1884, 1089
        - Staat van kunstvoorwerpen, die in 1864 door het Ministerie van Binnenlandse Zaken aangekocht zijn uit de verzameling Haasloop Werner, 1865, 1090; 1 stuk
        - Staten van archivalia, door het Nederlandsch Museum van Geschiedenis en Kunst ontvangen van het Koninklijk Kabinet van Zeldzaamheden, 1875, 1091; 1 omslag
        - Inventaris van kunstvoorwerpen, door het Nederlandsch Museum van Geschiedenis en Kunst ontvangen van het Koninklijk Kabinet van Zeldzaamheden, 1875, 1092; 1 katern
        - Inventaris van kunstvoorwerpen, die bij het Rijksmuseum van Oudheden te Leiden gedeponeerd zijn, in afwachting van opname in het Nederlandsch Museum van Geschiedenis en Kunst, met een brief inzake het transport, 1875, 1093; 1 omslag
        - Inventarissen van tijdelijk in het Rijksmuseum van Oudheden te Leiden gedeponeerde kunstvoorwerpen, die in 1861 voor expositie in bruikleen zijn afgestaan aan het Koninklijk Oudheidkundig Genootschap te Amsterdam, 1875, 1094; 1 stuk en 1 katern
        - Catalogus van de verzameling Hermans Smits, 1875, 1095; 1 deel
        - Inventaris van kunstvoorwerpen, 1875-1890, 1096-1099; 4 delen
          Inhoudelijk gelijk aan nrs 1100-1103
          - 1875-1876, inv.nrs 1-3097, 1096
          - 1877-1883, inv.nrs 3107-5359, 1097
          - 1884-1885, inv.nrs 6105-7650, 1098
          - 1885-1890, inv.nrs 7651-9308, 1099
        - Inventaris van kunstvoorwerpen, 1875-1925, 1100-1107; 8 delen
          Zie voor de periode 1926-1927 nr 1211
          - 1875-1877, inv.nrs 1-3106, 1100
          - 1877-1884, inv.nrs 3107-6099, 1101
          - 1882-1885, inv.nrs 5400-7650, 1102
          - 1885-1889, inv.nrs 7651-8994, 1103
          - 1890-1895, inv.nrs 9000-10389, 1104
          - 1896-1898, inv.nrs 10390-11364, 1105
          - 1899-1910, inv.nrs 11365-12231, 1106
          - 1911-1925, inv.nrs 12232-14098, 1107
        - Inventaris van kunstvoorwerpen, 1875-1925. Concept, 1108-1115; 8 omslagen
          - 1875, inv.nrs 1-591, 1108
          - 1875-1877, inv.nrs 1-3044, 1109
          - 1875-1882, inv.nrs 1-5699, 1110
          - 1884-1902, inv.nrs 6017-11662, 1111
          - (ca. 1885-1900), 1112
          - 1893, inv.nrs 9654-9762, 1113
          - 1893-1895, inv.nrs 9622-10389, 1114
          - 1902-1925, inv.nrs 11684-14098, 1115
        - Register van aanwinsten van boeken, 1876-1894, 1914-1931, 1116-1117; 1 omslag en 1 deel
          - 1876-1894, 1116
          - 1914-1931, 1117; 1 deel
        - Inventaris van kunstvoorwerpen uit de verzameling Van Brakell tot den Brakell, 1878, 1118-1119; 2 omslagen
          - Concept, 1118
          - Net-exemplaar, 1119
        - Inventaris van kunstvoorwerpen, afkomstig uit het Koninklijk Kabinet van Zeldzaamheden, die overgedragen zijn aan het Nederlandsch Museum van Geschiedenis en Kunst, 1883-1884. Concept, 1120; 1 omslag
        - Staat van gebroken Delfts aardewerk, (ca 1885), 1121; 1 katern
        - Inventaris van de penningen- en muntenverzameling Van Gelder en de muntenverzameling Maschhaupt, 1885, 1122-1123; 1 deel en 1 omslag
          - Concept, 1122
          - Net-exemplaar1 deel, 1123
        - Inventarissen van militaire voorwerpen uit de verzameling Snouckaert van Schauburg, 1889-1890, 1899, 1124-1125; 2 omslagen
          - 1889-1890, 1124
          - 1899, 1125
        - Staat van kunstvoorwerpen, die van P.J.H. Cuypers in bruik- leen ontvangen waren en waarvan enkele aangekocht zijn, (ca 1890), 1126; 1 stuk
        - Staat van Nederlandse klederdrachten, (ca 1890), 1127; 1 omslag
        - Inventaris van gebrandschilderd glas, (ca 1890), 1128; 1 omslag
        - Lijst van houten schilden, die in langdurig bruikleen zijn afgestaan aan Natura Artis Magistra te Amsterdam, (ca 1890), 1129; 1 stuk
        - Inventaris van de verzameling glaswerk van mr A.J. Enschedé, 1896, 1130; 1 omslag
        - Inventaris van klederdrachten, 1898. Concept, 1131; 1 omslag
        - Inventaris van militaire voorwerpen uit de verzameling Roosdorp, (ca 1900). Concept, 1132; 1 omslag
        - Staat van kunstvoorwerpen uit de verzameling Franken, die in bruikleen van het Koninklijk Oudheidkundig Genootschap te Amsterdam ontvangen zijn, (ca 1900), 1133; 1 katern
          Zie ook nr 1213
        - Inventaris van valse kunstvoorwerpen, (ca 1900), 1134; 1 katern
        - Staten van bouwfragmenten en historische voorwerpen, die in bruikleen van de gemeente Amsterdam ontvangen zijn, z.d., 1135; 1 omslag
          Zie ook nr 1214
      - Overige beheerstaken, 6.2.6.2.
        Zie ook nr 2226.
        - Voorschriften voor het beheer van kunstvoorwerpen, 1884-1902, 1136; 1 omslag
        - Ingekomen brief van J.D.E. Schmeltz te Leiden betreffende het opschrift op een vlag in het Nederlandsch Museum van Geschiedenis en Kunst, met begeleidende brief van jhr B.W.F. van Riemsdijk aan de directeur, 1893, 1137; 2 stukken
        - Ingekomen brief van A.L. de Goeje (?) te Leiden betreffende het opschrift op een kanon, afkomstig uit Palembang, Java, 1894, 1138; 1 stuk
        - Stukken betreffende de opgave van de verzekeringswaarde van kunstvoorwerpen, die in bruikleen van het Koninklijk Oudheidkundig Genootschap te Amsterdam ontvangen zijn, aan de penningmeester, 1908-1909, 1139; 1 omslag
        - Aantekeningen betreffende kostuums, (ca eerste helft 20e eeuw), 1140; 1 omslag
        - Aantekeningen betreffende tapijt- en fluweelwerkers, (ca eerste helft 20e eeuw), 1141; 1 omslag
        - Aantekeningen betreffende horloges, (ca eerste helft 20e eeuw), 1142; 1 omslag
        - Aantekeningen betreffende opschriften op luidklokken, muur-ankers en in het Burgerweeshuis te Amsterdam aanwezige gevelstenen, (ca eerste helft 20e eeuw), 1143; 1 omslag
        - Aantekeningen betreffende glas en émail, (ca 1918-1928), 1144-1168; 26 omslagen
          - Gebrandschilderde ruiten, 1144
          - Inleiding en techniek, 1145
          - Antieke periode, 1146
          - Middeleeuwen, 1147
          - 1400-1800 Altare, Bohemen, Silezië, Duitsland en Nederland, 1148
          - Venise, 1149
          - Nederlanden, 17e eeuw, fabrieken A-L, 1150
          - Nederlanden, 17e eeuw, fabrieken M-Z, 1152
          - Amsterdam, 17e eeuw, fabrieken, 1153
          - Nederlanden, 17e. eeuw, vormen, 1154
          - Nederlanden, 17e eeuw, graveren, kleur en melkglas, 1155
          - Nederlanden, 18e eeuw, fabrieken, 1156
          - Nederlanden, 18e eeuw, vormen, 1157
          - Nederlanden, 18e eeuw, stippen, 1158
          - Nederlanden, 18e eeuw, graveren, 1159
          - Nederlanden, 18e eeuw, snijden, slijpen en émail, 1160
          - Engeland, 1161
          - Duitsland, 1162
          - 19e en 20e eeuw, 1164
          - Algemeen, 1165
          - Ruiten in Nederland, 1166
          - Ruiten buiten Nederland, 1167
          - Email, 1168
    - Openstelling voor publiek, 6.2.7.
      Zie ook nr 1075.
      - Register van bezoekers, 1875-1876, 1170; 1 deel
      - Notitie betreffende de opzet en indeling van een catalogus, (ca 1880), 1171; 1 stuk
      - Catalogus, (ca 1880). Concept, 1172; 1 omslag
      - Stukken betreffende de vervaardiging van facsimiles van de tekst op een Ceylonees kanon, 1894, 1173; 1 omslag
      - Opstel "Het kunstsmeedwerk in het Nederlandsch Museum" door M. van Notten (?), 1913. Concept, 1174; 1 omslag
      - Aantekeningen voor de uitgave van een catalogus kant, 1920-1921, 1175; 1 omslag
    - Bruikleen en afstand aan anderen, 6.2.8.
      Zie ook nrs 1075, 1129, 1780, 2381 en 2383.
      - Inventaris van kunstvoorwerpen, die voor onbepaalde tijd in bruikleen afgestaan zijn, 1874-1925, 1176; 1 deel
      - Inventaris van kunstvoorwerpen en bouwfragmenten, die voor onbepaalde tijd in bruikleen afgestaan of overgedragen zijn aan andere instellingen, (1904) 1908-1947, 1177; 1 deel
      - Inventaris van kunstvoorwerpen, die voor onbepaalde tijd in bruikleen aan de directeur van de Rijksschool voor Kunst- nijverheid te Amsterdam afgestaan zijn, 1914-1921, 1178; 1 deel
      - Register van boeken, die uitgeleend zijn aan het weten- schappelijk personeel, 1918-1935, 1179; 1 deel
      - Stukken betreffende de bruikleenafstand afstand van kunstvoorwerpen aan particulieren en instellingen, 1924-1927, 1180; 1 omslag
    - Externe activiteiten, 6.2.9.
      - Register van kunstvoorwerpen, die in bruikleen ontvangen zijn voor de Koloniale tentoonstelling op het Museumplein te Amsterdam, 1883, 1181; 1 deel
  - Verzamelde stukken, 6.3.
    - Staat van buitenlandse genootschappen, academiën en andere instellingen, die boeken op historisch en oudheidkundig gebied publiceren, z.d., 1182; 1 katern
    - Staat van historische en kunstvoorwerpen, die in het gebouw van het Algemeen Rijksarchief te 's Gravenhage bewaard worden, 1873, 1183; 1 stuk
    - Staat van kunstvoorwerpen en roerende goederen, die zich bevinden in het kasteel te Wijk bij Duurstede, (ca 1900), 1184; 1 omslag
  - Gedeponeerde bescheiden, 6.4.
    - Fragment van de tekst van een verklaring, waarin D.J. van der Kellen toestemming geeft, dat zijn minderjarige zoon bijtekent als vrijwillige bij de landmacht, z.d., 1185; 1 stuk
    - Stukken betreffende de zilvertentoonstelling in het gebouw van de maatschappij Arti et Amicitiae te Amsterdam, 1880-1882, 1186; 1 pak
      Vermoedelijk geschonken door E.L. Brom
    - Stukken betreffende de "Commissie voor eene Tentoonstelling van Nationale Kleederdrachten" te Amsterdam, 1898-1899, 1187; 1 omslag
      Geschonken in 1980 door Leduard Lehmann N.V. te Amsterdam
    - Nota van jhr. mr. Victor de Stuers betreffende de geschiedenis van de modellen in terracotta van A. Quellinus de Oude voor de beeldhouwwerken in het Koninklijk Paleis op de Dam te Amsterdam, met een lijst van de modellen, 1904, 1188; 1 stuk
    - Ingekomen brieven bij de directrice van de Industrieschool voor Vrouwelijk Jeugd te Amsterdam betreffende de restauratie van stoelzittingen uit paleis Huis ten Bosch te 's Gravenhage, 1916-1920, 1189; 1 omslag
- Archief van het Rijksmuseum voor Beeldhouwkunst en Kunstnijverheid, (1926) 1927-1945 (1967), 7.
  - Stukken van algemene aard, 7.1.
    - Ingekomen en minuten van uitgaande stukken, 1928-1945, 1190-1202; 13 omslagen
      1) Nrs. 1190-1196 met inhoudsopgave; 2) Zie voor 1927 nr 1011
      - 1928, 1190
      - 1929, 1191
      - 1930, 1192
      - 1931, 1193
      - 1932-1933, 1194
      - 1934, 1195
      - 1935, 1196
      - 1936, 1197
      - 1937, 1198
      - 1938, 1199
      - 1939-1940, 1200
      - 1941-1942, 1201
      - 1943-1945, 1202
  - Stukken betreffende bijzondere onderwerpen, 7.2.
    - Verwerving, 7.2.1.
      Zie ook nr 1078.
      - Aankoop, 7.2.1.1.
        - Stukken betreffende de afwijzing van te koop aangeboden kunstvoorwerpen, 1929-1939, 1203; 1 omslag
        - Stukken betreffende de niet doorgegane aankoop van pleurants door C. Sluter, 1929-1943, 1204; 1 omslag
        - Stukken betreffende de aankoop van kunstvoorwerpen, 1942-1944, 1205-1206; 2 omslagen
          - Beeldhouwwerk "de verloren zoon", 1942-1944, 1205
          - Fauteuils en glaswerk uit de verzameling Von Marx, 1944, 1206
      - Bruikleen, 7.2.1.2.
        - Ontvangstbewijzen voor kunstvoorwerpen, die van particulieren en instellingen in bruikleen ontvangen zijn, 1927-1937, 1207; 1 omslag
        - Ontvangstbewijzen van kunstvoorwerpen, die van particulieren en instellingen in bruikleen ontvangen waren en waarvan de bruikleen beëindigd is, 1928-1935, 1208; 1 omslag
        - Stukken betreffende de beëindigde bruikleen van de verzameling tegels van A. Isaac te Amsterdam, 1930-1967, 1209; 1 omslag
      - Bewaarneming, 7.2.1.3.